# 企业为建造固定资产发生的业务招待费、交通费等的会计处理

提问人：snowmancpa 时间：2010-08-05 23:21:43
企业为建造固定资产发生的业务招待费、交通费等的财税处理企业为建造固定资产发生的业务招待费、交通费等的会计处理比如企业安装设备聘请专家产生的交通费、接待费、会议费等，能资本化吗？ 根据我接触到的企业实务中有资本化的也有费用化的。 “为使固定资产达到预定可使用状态所需的必要、合理的支出”该怎么理解？

回答人：chenyiwei
个人理解一般费用化。因为不是固定资产达到预定可使用状态中的必经环节，这些支出本身也没有改变固定资产的状态。而且，此类支出金额一般较小，基于重要性原则可简化处理。

回答人：chenyiwei
回复 藤椅 snowmancpa 的帖子关于学习方法问题，我个人的体会是：必须根据准则的特点来选择相应的学习方法。理念的学习和掌握是最为重要的，其重要性远远超过对具体规定的学习。 国际准则是原则导向的会计准则，不同于以往会计制度的规则导向。因此，对原则导向的会计准则的学习，应当重点把握其背后的基本原则和基本理论，这些在准则后附的basis of conclusions中都有比较清楚的表述，只有理解了相关的基本原则和基本理论，才能理解准则中的具体规定。 对于准则的实务应用，应当侧重于逻辑思维方法的培养和专业经验的积累，因为原则导向的会计准则的具体规定较少，主要是从准则的现有的基本原则、基本理论、基本规定出发，结合案例的具体情况，运用严密的逻辑推理和适当的专业判断，确定具体案例的处理方法。实务中很多问题的处理方法并非非黑即白，关键是你的处理方法要有准则依据，理论上能站得住脚，能经受住考验。